Inventaris van de archieven van het Nederlands Instituut van Accountants, 1894-1974; Nederlandse Bond van Accountants, 1899-1964; Nederlandse Organisatie van Accountants, 1903-1958; Nederlandse Accountants Vereniging, 1907-1958
Nationaal Archief, Den Haag
- Archief van het Nederlands Instituut van Accountants, 1894-1967 (1981), A
  - Stukken betreffende bijzondere onderwerpen, A.2
    - Opleidingen en examens, A.2.5
      - Bureau der Examens, 1935-1968, A.2.5.4
        - Algemeen, A.2.5.4.1
          - Notulen, 1935-1941, 1943-1948, 1950-1958, 1960-1968, 549-568; 20 banden
            - 25 oktober 1957, 17 oktober 1958, 14 januari 1960, 7 oktober 1960, met besluitenlijsten van de vergaderingen van de Huishoudelijke Commissie, 19 september 1957 - 6 juli 1961, notulen van de vergaderingen met het Curatorium, 28 april 1958, 7 oktober 1960 en notulen van de vergadering van de Huishoudelijke Commissie met leden van het Bureau der Examens, opleiders inrichtingsleer en de Adviescommissie voor de leidraad inrichtingsleer, 2 juli 1958, 566
            - 5 oktober 1961, 11 januari 1962, 28 mei 1962, 3 september 1962, 7 oktober 1964, met besluitenlijsten van de vergaderingen van de Huishoudelijke Commissie, 7 september 1961 - 13 juli 1965, notulen van de vergaderingen met het Curatorium, 3 september 1962, 16 december 1964, circulaire houdende richtlijnen voor de uitwerking van de schriftelijke accountancy-examens, 1963 en met notulen van de vergadering met de docenten practicum bedrijfseconomie I, 18 november 1963, 567
            - 10 oktober 1963, 12 oktober 1965, 6 oktober 1966, 11 oktober 1967, met notulen van de vergadering met het Curatorium, 10 oktober 1963 en besluitenlijsten van de vergaderingen van de Huishoudelijke Commissie, 14 september 1965 - 27 juni 1968., 568
          - Notulen van de vergaderingen van het Bureau der Examens met het Curatorium. Afdrukken., 1936, 1937; 569; 2 stukken
          - Besluitenlijsten van de vergaderingen van de Huishoudelijke Commissie, 1949, 1955, 1957-1959, 570-574; 3 banden, 2 omslagen
            Genummerd BE
            - 7 januari 1949 - 11 november 1949, 570; 1 band
            - 6 januari 1955 - 17 november 1955, met notulen van de vergadering van het Bureau der Examens met het Curatorium, 5 maart 1955, 571; 1 band
            - 10 januari 1957 - 10 juli 1957, 572; 1 band
            - 1958, 573; 1 omslag
            - 1959, 574; 1 omslag
          - Stukken ter informatie van de leden van de Huishoudelijke Commissie, Afdrukken, 1944-1952, 1959-1960, 1964, 1966., 575-586; 1 pak, 8 omslagen, 6 stukken
            Genummerd HC
            - 1944 - augustus 1945, 575; 1 omslag
            - april 1945 - september 1946, 576; 1 omslag
            - oktober 1946 - juni 1947, 577; 1 omslag
            - augustus 1947 - augustus 1948, met inhoudsopgave, (1948), 578; 1 omslag
            - september 1948 - augustus 1949, met inhoudsopgave, (1949), 579; 1 omslag
            - augustus 1949 - augustus 1950, met inhoudsopgave (1950), 580; 1 omslag
            - september 1950 - september 1951, met inhoudsopgave, (1951), 581; 1 omslag
            - september 1951 - augustus 1952, met inhoudsopgave, (1952), 582; 1 pak
            - november 1959, 583; 1 stuk
            - 1960, 584; 2 stukken
            - 1964, 585; 1 omslag
            - 1966, 586; 3 stukken
          - Agenda voor de vergadering van de Huishoudelijke Commissie van 13 juli 1942, 587; 1 stuk
          - Stukken betreffende de werkzaamheden van het Bureau der Examens en de Huishoudelijke Commissie, 1941-1943; 588-589; 2 banden
            - juli 1941 - december 1941, met aantekening betreffende de resultaten van de examens, juli 1941, 588
            - 5 januari 1942 - 18 januari 1943, 589
          - Verslagen over de jaren 1940/41 - 1943/44, 1941-1944, 590; 3 stukken
        - Opleidingen, A.2.5.4.2
          - Stukken betreffende informatie omtrent de organisatie van cursussen, 1935-1964; 591; 1 omslag
          - Stukken betreffende de samenstelling van de verschillende cursussen, 1932, 1933, 1942-1956, 1959, 1961, 1963, z.d.; 592-603; 6 omslagen, 9 stukken
            - techniek van de handel, 1932, 1945, 1946, 1956, 592; 1 omslag
            - sociale-en bedrijfseconomie, 1933, 1942-1947, 1952, 1963, z.d., 593; 1 omslag
            - inrichtingsleer, 1941, 1942, 1949, 1953, 1959, 594; 1 omslag
            - Nederlands belastingrecht, 1942, 1949, 1954, 1955, 595; 1 omslag
            - controleleer, 1942, 1949, z.d., 596; 1 omslag
            - recht, 1947, 1949, 1955, z.d., 597; 1 omslag
            - voortgezette wiskunde, 1949, 1952, 598; 2 stukken
            - voorbereidende vakken, 1950, 599; 1 stuk
            - voortgezet boekhouden, 1952, 600; 1 stuk
            - statistiek, 1952, 1959, 601; 3 stukken
            - administratieve organisatie, 1961, 602; 1 stuk
            - financiële rekenkunde, z.d., 603; 1 stuk
          - Stukken betreffende informatie omtrent opleidingen welke door diverse instituten worden gegeven en die opleiden tot de NIvA-examens, 1937-1938; 604; 1 omslag
          - Stukken betreffende de werkzaamheden van de Commissie van toezicht voorbereidende vakken, 1954, (1956); 605; 1 omslag
          - Rapport van de Commissie, bestaande uit de voorzitter van het Bureau der Examens, de plv. voorzitter en de leden van de Huishoudelijke Commissie aangaande het niveau van de opleiding afgestemd op hetgeen van de toekomstige accountant zal worden gevraagd, 1962; 606; 1 stuk
        - Examens, A.2.5.4.3
          - Stukken betreffende de organisatie, samenstelling en het verloop van de examens, 1935-1961; 607; 1 omslag
          - Stukken betreffende de organisatie en het verloop van de examens in Nederlands-Indië, 1931, 1933, 1938, 1940, 1946, 608; 1 omslag
          - Stukken betreffende het verloop van de examens in West-Indië, 1945-1946; 609; 3 stukken
          - Stukken betreffende ingezonden probleemstellingen en literatuurlijsten ten behoeve van het slotexamen, 1959-1962; 610; 1 pak
          - Stukken betreffende de samenwerking met de Rijksaccountantsdienst bij het afnemen van de accountantsexamens, 1943, 1946; 611; 1 omslag
          - Circulaire inzake het gebruik van dezelfde opgaven bij het schriftelijk gedeelte der accountancy-examens inrichtingsleer en controleleer door het NIvA en instellingen voor Hoger Onderwijs, 1951; 612; 1 stuk
          - Notulen van de vergadering van de gecombineerde commissie voor de redactie van accountancyvraagstukken, 1964; 613; 1 stuk
        - Financiën, A.2.5.4.4
          - Concept rekening en verantwoording over het cursusjaar 1 september 1943 -, 31 augustus 1945, 1945; 614; 1 stuk
          - Concept rekeningen en verantwoordingen van het Bureau der Examens en het secretariaat per 31 december 1945, 1949 en 1950, 1946, 1950, 1951; 615; 1 omslag
          - Grootboeken, 1942-1950; 616-618; 3 delen
            - december 1942 - augustus 1943, 616
            - september 1943 - augustus 1947, 617
            - september 1947 - augustus 1950, 618
          - Kasboeken, 1946-1950; 619-621; 3 delen
            - maart 1946 - mei 1947, 619
            - september 1947 - augustus 1948, 620
            - september 1949 - augustus 1950, 621
          - Giroboeken, 1940-1946, 1949-1950; 622-624; 3 delen
            - januari 1940 - augustus 1943, 622
            - september 1943 - december 1946, 623
            - september 1949 - augustus 1950, 624
          - Stukken houdende recapitulaties van ontvangen cursusgelden, 1942-1944; 625-627; 2 delen, 1 omslag
            - 1942-1944, met vermelding van diverse afdrachten, 1942-1944, 625; 1 omslag
            - september 1943 - 7 april 1944, 626; 1 deel
            - 13 april 1944 - 17 december 1944, 627; 1 deel
          - Kasboek inzake cursus-en examengelden, september 1947 - augustus 1950; 628; 1 deel
          - Giroboeken inzake cursusgelden, 1942-1947; 629-630; 2 delen
            - oktober 1942 - 11 juli 1944, 629
            - 12 juli 1944 - augustus 1947, 630
          - Registers van aantekeningen van betalingen van cursusgelden, 1938-1944, 1946-1954; 631-636; 6 delen
            - 1938-1941, met indexen, (1938-1941), 631
            - 1942-1944, met aantekeningen van de afdrachten der gelden, 1942-1944, 632
            - 1946-1947, 633
            - 1947-1948, 634
            - 1949-1950, 635
            - 1951-1954, 636
          - Stukken betreffende de betaling van cursusgelden, examengelden en contributies van leden en assistenten in Indonesië, 1950; 637; 3 stukken
          - Register van staten van afrekeningen van cursusgelden aan de cursusleiders, 1943-1945; 638; 1 deel
          - Registers van aantekeningen van betalingen van examengelden, 1947-1949; 639-640; 2 delen
            - oktober 1947 - november 1948: met staat van maandelijke totaalbedragen, (1948), 639
            - november 1948 - april 1949, 640
          - Uitgavenboek, januari 1947 - december 1948; 641; 1 deel
          - Doorslag van een brief aan het Directoraat van de Prijzen inzake de herziening van de lesgelden, 1949; 642; 1 stuk
          - Stukken betreffende de verplichting tot afdracht van loonbelasting en vereveningsheffing over de honoraria van de cursusleiders, 1949, 1954; 643; 2 stukken
          - Stukken betreffende de behandeling van een verzoek tot vrijstelling van betaling van omzetbelasting over de gegeven cursussen, 1954-1955; 644; 1 omslag
      - Curatorium, A.2.5.5
        - 20 juni 1936 - 10 mei 1951, met notulen van de vergadering met de Huishoudelijke Commissie, 28 december 1940 en de notulen van de vergaderingen met het Bureau der Examens, 22 mei 1942, 27 april 1946, 13 september 1947, 9 maart 1949, 10 mei 1951, 1936-1951; 645; 1 deel
        - Stukken ter informatie aan de leden van het Curatorium, 1952, 1963-1967; 646-647; 2 omslagen
          - 1952, 646
            Genummerd CUR 139 - CUR 151
          - 1963 - april 1967, 647
            Genummerd CUR 175 - CUR 355
        - Nota betreffende de taak van het Curatorium, 1955: met bijlage, 648; 2 stukken
    - Beroepsontwikkeling, A.2.6
      - Beroepsvraagstukken, A.2.6.1
        - Stukken betreffende het maken van bezwaar tegen het door de Kamer van Koophandel en Fabrieken in het district Twenthe op te richten Adviesbureau voor den Middenstand hetwelk accountantswerkzaamheden zal verrichten, 1922-1923; 649; 1 omslag
        - Stukken betreffende de werkzaamheden van de Commissie ter bestudering van de toepassing van kantoormachines c.a. in de administratie, 1923-1925; 650; 1 omslag
        - Stukken betreffende een onderzoek naar het accountantsrapport van J. Kropf, firma Van Suchtelen ten behoeve van de Amsterdamsche Maatschappij van Levensverzekering, 1925; 651; 2 stukken
        - Stukken betreffende een reactie op de pennenstrijd tussen de heren Dijker en Schilder betreffende de vraag of een accountant werkzaamheden mag aanvaarden welke als "private taak" kunnen worden omschreven of is deze altijd werkzaam in de "publieke taak", 1925; 652; 1 omslag
        - Stukken betreffende informatie omtrent de tentoonstelling op het gebied der openbare en particuliere bedrijsadministratie (TOPA), 1925-1926; 653; 1 omslag
        - Stukken betreffende reacties op de bepalingen die op het accountantsberoep betrekking hebben dan wel in het bijzonder door accountants beoordeeld kunnen worden in het ontwerp van wet omtrent de naamloze vennootschappen van koophandel enz., 1925-1928; 654; 1 omslag
        - Brief van J.Th. van Douwe inzake ondertekening van de balans en winst- en verliesrekening der levensverzekeringmaatschappij in verband met onderzoek naar wiskundige reserves, 1926; 655; 1 stuk
        - Stukken betreffende de afwikkeling van faillissementen en de rol die de accountant daarbij kan spelen, 1926; 656; 3 stukken
        - Stukken betreffende een geschil met de Rijksaccountantsdienst inzake de waarde van een verklaring van een particuliere accountant, 1926; 657; 1 omslag
        - Stukken betreffende een protest tegen accountantscontrole door een buitenlandse accountantsfirma, 1929; 658; 2 stukken
        - Stukken betreffende omstandigheden welke zich bij de Gouvernementsaccountantsdienst in Nederlands-Indië kunnen voordoen met betrekking tot artikel 12 lid a der statuten en de door het gouvernement goedgekeurde openingsbalans, 1931; 659; 2 stukken
        - Rapport van het NIvA, de NBvA, de NOvA en de VAGA aan het bestuur van de Vereeniging voor den Effectenhandel betreffende aan een naamloze vennootschap te stellen voorwaarden in verband met opneming van aandelen of obligaties in de notering, 1933; 660; 1 stuk
        - Stukken betreffende een brief van het NIvA aan de leden van de Tweede Kamer der Staten-Generaal inzake het wetsontwerp betreffende de regeling der belastingen van besloten vennootschappen, 1934; 661; 2 stukken
        - Circulaire aan de besturen van instellingen van de dode hand houdende informatie omtrent de bepalingen in de Wet op de belasting van de dode hand, 1934; 662; 1 stuk
        - Brief aan de Minister van Economische Zaken omtrent de werkwijze van de crisisaccountantsdienst en het belang van inschakeling van particuliere accountants, Concept, z.d.; 663; 1 stuk
        - Stukken betreffende de formulieren van de Postcheque- en Girodienst en de waarde van deze formulieren bij de accountantscontrole, 1937-1943; 664; 1 omslag
        - Stukken betreffende de verantwoordelijkheid van de accountant voor de waardering van onroerende goederen op de balans, 1938-1939; 665; 1 omslag
        - Brief aan de Leden van de Tweede Kamer der Staten-Generaal betreffende het ontwerp der Wet tot heffing van een nationale inkomsten- en winstbelasting. Drukwerk, 1939; 666; 1 stuk
        - Stukken betreffende de samenstelling een rekest aan de Minister van Economische Zaken betreffende een samenwerking tussen de overheid en de particuliere accountants, 1939; 667; 2 stukken
        - Circulaire betreffende een oproep tot onderlinge gedachtenwisseling tussen het bestuur van het NIvA en een kleine kring van leden over de vraagstukken welke samenhangen met opdrachten van buitenlandse consulaten tot het afgeven van accountantsverklaringen, 1940; 668; 1 stuk
        - Stukken betreffende de accountantscontrole bij leden van de Vereeniging voor den Effectenhandel, 1940, 1949, z.d.; 669; 1 omslag
        - Circulaire houdende een richtlijn bij het verlenen van bijstand aan de Financiële Commissie voor de Stichting Winterhulp Nederland, 1941; 670; 1 stuk
        - Stukken betreffende een klacht inzake de tijdsduur van de in artikel 1 van het Liquidatiebesluit 1941 gestelde termijn, 671; 2 stukken
        - Stukken betreffende de brief van Lippmann, Rosenthal en Co, Sarphatistraat, Amsterdam, inzake de behandeling van het Joodse geldelijke vermogen ten aanzien van nalatenschappen, 1941-1942; 672; 2 stukken
        - Stukken betreffende bezwaren tegen het aanbieden van diensten aan particulieren door de accountantsafdeling van de Twentsche Bank N.V., kantoor Rotterdam, 1941-1942; 673; 1 omslag
        - Stukken betreffende het optreden als beheerder in ondernemingen welke geheel of gedeeltelijk als vijandelijk vermogen moeten worden aangemerkt, 1941, 1945; 674; 1 omslag
        - Stukken betreffende de bespreking van bezwaren tegen het geven van adviezen door het Bureau van het Nederlands Instituut voor Efficiency (NIVE) en het Nederlands Instituut voor Documentatie en Registratuur (NIDER) bij reorganisatie van de administratie, 1942; 675; 3 stukken
        - Stukken betreffende de behandeling van het vraagstuk van het verband tussen jaarverslag en jaarrekening, 1942-1943; 676; 1 omslag
        - Stukken betreffende de behartiging van de belangen der particuliere accountants bij de organisatie van het bedrijfsleven, 1942-1944; 677; 1 omslag
        - Stukken betreffende de aanwijzing van een accountant tot arbiter bij geschillen, 1943; 678; 1 omslag
        - Stukken betreffende een klacht van de accountant inzake de controle door de commissaris belast met het toezicht op de ziekenfondsen bij het uitvoeren van de accountantscontrole, 1943-1944; 679; 1 omslag
        - Stukken betreffende voorlichting inzake steunregelingen voor stilliggende bedrijven, 1943-1945; 680; 1 omslag
        - Stukken betreffende het gebruik en de erkenning van het beroepsgeheim (verschoningsrecht), 1943-1952, 1958-1960; 681; 1 omslag
        - Stukken betreffende richtlijnen inzake de vaststelling van de koers van geblokkeerde aandelen, 1944-1945; 682; 2 stukken
        - Stukken betreffende de vraag of het geoorloofd is dat een beheerder een accountantspraktijk ter overname aanbiedt, 1945; 683; 2 stukken
        - Stukken betreffende bezwaren tegen het beheer door niet-accountants van accountantskantoren van leden die in verband met hun gedragingen in de bezettingstijd onder arrest zijn gesteld, 1945-1946; 684; 1 omslag
        - Stukken betreffende informatie en advies met betrekking tot de werkzaamheden van de Adviescommissies voor rechtsherstel en beheer van goederen en aan NIvA-leden welke daarin zitting hebben genomen, 1945, 1948; 685; 1 omslag
        - Stukken betreffende bezwaren tegen de richtlijnen van het Nederlandsch Beheersinstituut, 1945-1951; 686; 1 omslag
        - Circulaire betreffende de werkzaamheden van het Nederlandsch Clearinginstituut, 1945; 687; 1 stuk
        - Stukken betreffende een reactie op de radiorede van prof. G. Brouwer inzake de prijsbeheersing en de daarin gelaakte houding van de accountant, 1945-1947; 688; 1 omslag
        - Stukken betreffende het artikel van drs. J. van Haagen in het Maandblad voor Accountancy en Bedrijfskunde inzake de verantwoordelijkheid van de publieke accountant ten aanzien van overtredingen van prijsvoorschriften, 1946-1947; 689; 1 omslag
        - Stukken betreffende richtlijnen ten aanzien van de werkzaamheden m.b.t. de vermogensaanwasbelasting, 1947-1948; 690; 1 omslag
        - Stukken betreffende een onderzoek bij de als accountant gevestigde leden naar de winsten, respectievelijk verliezen van deviezen, welke ontstaan door het verrichten van werkzaamheden in het buitenland, 1947-1949; 691; 1 omslag
        - Stukken betreffende de vraag welke werkzaamheden van de controlerende accountant van dienst kunnen zijn voor de Centrale dienst voor economische controle, 1948; 692; 1 omslag
        - Stukken betreffende informatie omtrent de studietentoonstelling voor wetenschappelijke organisatie van bedrijven, diensten en instellingen, STUWO, 1948; 693; 2 stukken
        - Stukken betreffende een verzoek van de PTT inzake de door de Algemene Rekenkamer geopperde bedenkingen tegen de benoeming van een publieke accountant voor de controle op de administratie van de PTT, 1948; 694; 1 omslag
        - Stukken betreffende bezwaren tegen een door de Nederlandsche Kamer van Koophandel voor België en Luxemburg samengestelde nota waaraan als bijlage is toegevoegd een lijst van Belgische kantoren welke zich belasten met het oprichten in België van filialen van Nederlandse firma's en welke namen van NIvA-leden bevat, 1948; 695; 1 omslag
        - Brieven betreffende aanbevelingen tot het in de statuten van naamloze vennootschappen opnemen van bepalingen inzake de afschrijving op bedrijfsmiddelen. Doorslagen, 1948; 696; 2 stukken
        - Stukken betreffende bezwaren tegen de in het jaarverslag der N.V. Nationale Hypotheekbank gepubliceerde mededeling over de accountantsverklaring en de reactie daarop van het Comité ter behartiging van de belangen der aandeelhouders der Hollandsche Hypotheekbank N.V., 1948; 697; 1 omslag
        - Stukken betreffende de vraagstukken welke zich voordoen bij controle en ondertekening van de jaarrekeningen van hypotheekbanken, 1948-1949; 698; 1 omslag
        - Stukken betreffende de speciale punten welke zich voordoen bij de controle van levensverzekeringmaatschappijen, o.a. met betrekking tot de verliezen voortspruitende uit in de oorlogsjaren verplicht afgekochte en door Rechtsherstel weer in kracht herstelde "Joodse" posten, 1948-1949; 699; 1 omslag
        - Stukken betreffende de vraagstukken welke zich voordoen bij de accountantsverklaringen bij levensverzekeringmaatschappijen, 1948-1950; 700; 1 omslag
        - Stukken betreffende de behandeling van een klacht inzake moeilijkheden ten aanzien van de betaling van honoraria accountantswerkzaamheden door buitenlandse accountantsfirma's hier en Nederlandse accountantsfirma's in het buitenland, 1948-1949; 701; 1 omslag
        - Stukken betreffende informatie inzake de totstandkoming van het wetsontwerp publiekrechtelijke bedrijfsorganisaties, 1948-1950; 702; 1 omslag
        - Stukken betreffende het doen van voorstellen tot wijziging van de belastingwetgeving en/of belastingvoorschriften c.a. 1949, z.d.; 703; 1 omslag
        - Stukken betreffende een onderzoek naar de vraag of een Nederlandse accountantsverklaring niet voldoet bij de controle van een Amerikaanse dochteronderneming in Nederland, 1949; 704; 3 stukken
        - Brief aan het Commissariaat voor oorlogsschade betreffende de handelwijze bij restitutie van het in de oorlogsjaren geheven zoengeld. Doorslag, 1949; 705; 1 stuk
        - Stukken betreffende informatie inzake het aanvaarden door accountantskantoor T. Keuzenkamp van de controle van het Vakantie- en risicofonds voor de bouwbedrijven, 1949; 706; 1 omslag
        - Stukken betreffende de bemiddeling bij accountantscontrole van de kleinere leden van de Ondervakgroep schrijfwaren door NIvA- of VAGA- accountants, 1949-1950; 707; 1 omslag
        - Stukken betreffende de totstandkoming en uitvoering van de Wet op de pensioen- en spaarfondsen en de plaats van de accountant daarin, 1949, 1950, 1955; 708; 1 omslag
        - Brief aan prof.dr. Th. Limperg jr. betreffende de kwestie van controle der gegevens door de accountant. Doorslag, 1950; 709; 1 stuk
        - Brief aan de Minister van Justitie inzake bezwaar tegen de voorgenomen oprichting van de N.V. Nederlandse Bemiddelingsorganisatie Service, 1950. Doorslag, 710; 1 stuk
        - Stukken betreffende inlichtingen omtrent de dagafschriften in gebruik bij de Twentsche Bank N.V., z.d.; 711; 1 omslag
        - Stukken betreffende de accountantsverklaring als genoemd in de Wet op de pensioen- en spaarfondsen, 1952-1958; 712; 1 omslag
          Genummerd PS
        - Stukken betreffende informatie over de door de Organisation for European Economic Cooperation (OEEC) via de Contactgroep opvoering produktiviteit georganiseerde training in cost-accounting en budgetary control, 1954; 713; 1 omslag
        - Stukken betreffende diverse beroepsaangelegenheden. Afdrukken, 1954-1958; 714; 1 omslag
          Genummerd BeZa-A - BeZa-L
        - Brief betreffende een bespreking met kantoren welke Indonesische ondernemingen controleren in verband met het afgeven van niet-goedkeurende verklaringen. Doorslag, 1955; 715; 1 stuk
        - Stukken betreffende de afgifte van accountantsverklaringen volgens een voorgeschreven model ten dienste van plaatselijke instellingen voor jeugdwerk van de Hervormde Jeugdraad, 1955; 716; 1 omslag
        - Stukken betreffende bezwaren tegen het gebruik van modelformulieren bij de controle door NIvA-leden van spaarbanken aangesloten bij de Nederlandse spaarbankbond, 1955-1956; 717; 1 omslag
        - Stukken betreffende de totstandkoming en uitvoering van de verordening op de administratieve organisatie van advocatenkantoren waarbij de instelling van een controle-orgaan wordt bepaald, 1955, 1958; 718; 1 omslag
        - Stukken betreffende opmerkingen inzake het ontwerp van de Wet administratieve rechtspraak belastingzaken, 1956; 719; 3 stukken
        - Stukken betreffende een reactie aan de Verzekeringskamer ten aanzien van de totstandkoming van de Wet op het schadeverzekeringsbedrijf, 1958; 720; 2 stukken